【裁判字號】    99,裁,184
【裁判日期】    990121
【裁判案由】    綜合所得稅
【裁判全文】
最  高  行  政  法  院  裁  定
                                       99年度裁字第184號
上  訴  人  甲○○
            乙○○
            丙○○
被 上訴 人  財政部臺灣省中區國稅局
代  表  人  丁○○
上列當事人間綜合所得稅事件，上訴人對於中華民國98年10月21
日臺中高等行政法院98年度簡再字第1號判決，提起上訴，本院
裁定如下：
    主  文
上訴駁回。
上訴審訴訟費用由上訴人負擔。
    理  由
一、按對於適用簡易程序之裁判提起上訴或抗告，須經本院許可
    ，且該許可以訴訟事件所涉及之法律見解具有原則性者為限
    ，行政訴訟法第235條定有明文。所謂法律見解具有原則性
    者，係指該事件涉及之法律問題意義重大，而有加以闡釋必
    要之情形而言，非以其對於該訴訟當事人之勝敗有無決定性
    之影響為斷。例如對於行政命令是否牴觸法律所為之判斷，
    或原審判決就同類事件所表示之法律見解與本院或其他高等
    行政法院所表示之見解互相牴觸，有由本院確認或統一法律
    上意見之必要等情形屬之。
二、緣上訴人等民國（下同）91年度綜合所得稅結算申報，經被
    上訴人就上訴人甲○○、丙○○與其他共有人共同出租坐落
    臺中縣豐原市○○路l99號建物之地下1樓至地上5樓部分，
    分別核定甲○○、乙○○及丙○○租賃所得各新臺幣（下同
    ）264,192元、264,192元及264,191元，歸課綜合所得總額
    3,074,095元、2,554,678元及975,827元，補徵應納稅額79,
    258元、55,480元及30,290元。上訴人等不服，循序提起行
    政訴訟，訴經臺中高等行政法院96年度簡字第297號、第294
    號及第296號判決將各原處分（復查決定）及各訴願決定均
    撤銷。嗣被上訴人依撤銷意旨重核，變更核定租賃所得（獲
    自被繼承人英子珊部分）各為228,967元，重行核算應納稅
    額68,690元、48,083元及25,711元，扣除已繳納稅額39,629
    元、27,740元及15,145元後，補徵應納稅額29,061元、20,3
    43元及10,566元。上訴人仍不服，就不利於上訴人部分，循
    序提起行政訴訟，經臺中高等行政法院97年簡字第107號判
    決駁回後，提起上訴，經本院以其上訴不合法，於98年5月7
    日以97年度裁字第1140號裁定駁回而確定。上訴人猶不服，
    以上開臺中高等行政法院判決有行政訴訟法第273條第1項第
    1款之再審事由，提起再審之訴，經原審法院適用簡易程序
    判決駁回其訴後，復提起上訴。
三、上訴意旨雖主張：(一)被上訴人未完整揭露相關法律規定及查
    核細則，致各審法官無從了解而錯誤判決，嚴重損及上訴人
    權益；被上訴人未遵依「國稅查核技術手冊行政救濟─綜合
    所得稅」查核，構成行政訴訟法第273條第1項第1款之適用
    法規錯誤；被上訴人違反行政程序法第9條規定，對當事人
    有利事項，不予一併注意，顯示本案涉及之原則性法律見解
    。(二)上訴人舉92、93年度同一課稅事實，承審法官要求被上
    訴人重新調查鄰近房屋租金，其結果證明每月每坪平均租金
    為1,316元，遠低於被上訴人原核定的設算租金每月每坪1,8
    00元。意旨不外顯明被上訴人的錯誤，以盼本案承審法官能
    諭令被上訴人補辦91年度的鄰近房屋租金調查。(三)上訴人所
    提再審之事由，為行政訴訟法第273條第1項第1款適用法規
    顯有錯誤，而非行政訴訟法第273條第1項第13款，就程序而
    言，應符行政訴訟法第276條第1項不變期間等語，惟核其上
    訴理由狀所載內容，無非重述其對原處分如何不服之陳詞，
    並以其主觀歧異之見解，泛指先前各審判決錯誤，顯未指明
    本案究有如何法律問題意義重大，需由本院加以闡釋之必要
    情形，自難謂其訴訟事件所涉及之法律見解具有原則性。依
    首開規定及說明，其上訴不應許可，應予駁回。
四、依行政訴訟法第249條第1項前段、第104條、民事訴訟法第9
    5條、第78條、第85條第1項前段，裁定如主文。
中    華    民    國    99    年    1     月    21    日
                    最高行政法院第四庭
                        審判長法官  劉  鑫  楨
                              法官  陳  金  圍
                              法官  林  文  舟
                              法官  曹  瑞  卿
                              法官  陳  鴻  斌
以  上  正  本  證  明  與  原  本  無  異
中    華    民    國    99    年    1     月    22    日
                              書記官  邱  彰  德


司法院資訊處製作；財團法人民間司法改革基金會備份。
